臺灣基隆地方法院民事判決
110年度訴字第21號
原      告  日盛國際商業銀行股份有限公司

法定代理人  黃錦瑭  


訴訟代理人  吳柏頤  
被      告  楊添榕  



上列當事人間給付借款事件，本院於民國110年2月24日言詞辯論
終結，判決如下：
    主  文
被告應給付原告新臺幣34萬3,231元，及自民國95年9月10日起至
清償日止，按週年利率百分之7計算之利息，暨自民國95年10月1
0日起至清償日止，逾期在6個月以內者，按上開利率百分之10、
逾期超過6個月部分，按上開利率百分之20計算之違約金。
被告應給付原告新臺幣13萬4,124元，及自民國95年9月10日起至
清償日止，按週年利率百分之9.99計算之利息，暨自民國95年10
月10日起至清償日止，逾期在6個月以內者，按上開利率百分之1
0、逾期超過6個月部分，按上開利率百分之20計算之違約金。
被告應給付原告新臺幣14萬0,800元，及自民國95年9月10日起至
民國104年8月31日止，按週年利率百分之20計算之利息，及自民
國104年9月1日起至清償日止，按週年利率百分之14.99計算之利
息。
被告應給付原告新臺幣5萬9,048元，及自民國95年9月10日起至
民國104年8月31日止，按週年利率百分之20計算之利息，及自民
國104年9月1日起至清償日止，按週年利率百分之14.99計算之利
息。
訴訟費用新臺幣7,380元由被告負擔。
    事實及理由
壹、被告經合法通知，未於言詞辯論期日到場，核無民事訴訟法
    第386條各款所列情形，爰依民事訴訟法第385條第1項前段
    之規定，准原告之聲請，由其一造辯論而為判決。
貳、原告主張略以：
一、被告於民國92年9月30日向原告訂立信用貸款契約，貸款總
    額為新臺幣（下同）46萬元，約定於99年9月30日清償，利
    息按週年利率百分之7計付，遲延履行時，除仍按上開利率
    計息外，其逾期在6個月以内部份，按上開利率百分之10，
    逾期超過6個月者，該逾期部份按上開利率百分之20計加付
    違約金，詎料前開借款被告僅繳息至95年9月9日止，即未再
    清償任何款項，現尚有34萬3,231元未獲清償，餘欠本息屢
    經催討至今仍未清償。被告未依約清償本金及利息，自應給
    付如前開請求標的之借款本息，爰依消費借貸之法律關係，
    提起本訴，聲明如主文第1項所示。
二、又被告另於92年9月30日向原告訂立信用貸款契約，貸款總
    額為18萬元，約定於99年9月30日清償，利息按週年利率百
    分之9.99計付，遲延履行時，除仍按上開利率計息外，其逾
    期在6個月以内部份，按上開利率百分之10，逾期超過6個月
    者，該逾期部份按上開利率百分之20計加付違約金，詎料前
    開借款被告僅繳息至95年9月9日止，即未再清償任何款項，
    現尚有13萬4,124元未獲清償，餘欠本息屢經催討至今仍未
    清償。被告未依約清償本金及利息，自應給付如前開請求標
    的之借款本息，爰依消費借貸之法律關係，提起本訴，聲明
    如主文第2項所示。
三、又被告另於91年9月16日向原告訂立信用卡契約，依約定被
    告得持卡於特約商店記帳消費，或依本行及辦理預借現金之
    機構有關之規定及程序辦理預借現金交易，其結帳日為每月
    10日並須於該月之繳款截止日25日前向原告清償，逾期應自
    結帳日之次日起按週年利率百分之20計算之利息。然被告前
    於94年9月起，即已未依雙方合意之信用卡使用約定，連續
    二期未繳足最低應繳金額，原告已於94年11月7日依約定條
    款第21條之規定終止契約，並依約定條款第22條第2頊之規
    定終止其期限利益，現尚有14萬0,800元未獲清償，被告未
    依約清償本金及利息，自應給付如前開請求標的之借款本息
    ，爰依消費借貸之法律關係，提起本訴，聲明如主文第3項
    所示。
四、又被告另於92年9月30日向原告訂立金卡契約，額度為15萬
    元，利息按週年利率年利率百分之18計付，遲延履行時，則
    應收利息改以週年利率年利率百分之20計收，有約定書第1
    條第3款可稽。詎料被告僅繳納本息至95年9月9日止，即未
    再清償任何款項，現尚有5萬9,048元未獲清償，餘欠本息屢
    經催討仍未清償，依約定書第壹條第8項約定債務人不依約
    清償本金或利息者，借款視為全部到期，爰此被告已喪失期
    限利益，自應給付前揭請求標的之借款本息，爰依消費借貸
    之法律關係，提起本訴，聲明如主文第4項所示。
五、另被告於95年間曾參與債務協商並成立，原告之債權金額為
    72萬2,353元，然被告繳息至95年9月9日即未再繳款，被告
    未依債務協商規定繳款，依債務協商機制協議書第3條之约
    定，債務人未依協議書清償則回復原契約，原契約為信用貸
    款契約（週年利率年利率百分之7%，占協商債權0.00000000
    0）、信用卡契約（占協商債權0.000000000）、信用貸款契
    約（週年利率年利率百分之9.99，占協商債權0.000000000
    ）、及現金卡契約（占協商債權0.000000000），併予敘明
    。
參、被告經本院合法通知，未於言詞辯論期日到場，亦未提出書
    狀為任何聲明及陳述。
肆、本院判斷
一、原告主張之上開事實，業據提出被告相關帳務資料、消費性
    貸款約定書2份、現金卡申請書、信用卡申請書暨約定條款
    等件為證；而被告經合法通知，並未到庭爭執，亦未提出書
    狀表明證據或有利於己之答辯以供審酌，本院綜合上開證據
    調查結果，自堪信原告之主張為真實。　　
二、按消費借貸之借用人應於約定期限內，返還與借用物種類、
    品質、數量相同之物；遲延之債務，以支付金錢為標的者，
    債權人得請求依法定利率計算之遲延利息。但約定利率較高
    者，仍從其約定利率，民法第478條前段、第233條第1項定
    有明文。從而，原告依據契約及消費借貸之法律關係，請求
    被告給付如主文第1至4項所示之本金及利息、違約金，為有
    理由，應予准許。
伍、本件第一審裁判費為7,380元，此外核無其他費用之支出，
    爰依職權確定本件訴訟費用7,380元由敗訴之被告負擔。
陸、據上論結，本件原告之訴為有理由，依民事訴訟法第385條
    第1項前段、第78條、第87條第1項，判決如主文。

中　　華　　民　　國　　110 　年　　2 　　月　　26　　日
                      民事庭法　官  王翠芬
以上正本係照原本作成。
對於本件判決如有不服，應於收受送達後20日內向本院提出上訴
書狀，敘述上訴之理由，上訴於臺灣高等法院，並按他造當事人
之人數附具繕本。如委任律師提起上訴者，應一併繳納上訴審裁
判費。
中　　華　　民　　國　　110 　年　　2 　　月　　26　　日
                            書記官  陳怡君